【裁判字號】    99,易,686
【裁判日期】    990429
【裁判案由】    竊盜
【裁判全文】
臺灣高雄地方法院刑事判決               99年度易字第686號
公  訴  人  臺灣高雄地方法院檢察署檢察官
被      告  甲○○
上列被告因竊盜案件，經檢察官提起公訴（99年度偵字第10758
號），被告於本院準備程序中，就被訴事實為有罪之陳述，經法
官告知簡式審判程序之旨，並聽取公訴人及被告之意見後，本院
合議庭裁定由受命法官獨任進行簡式審判程序，判決如下：
    主  文
甲○○竊盜，累犯，處有期徒刑陸月，如易科罰金，以新臺幣壹
仟元折算壹日。
    事  實
一、甲○○(一)前於民國95年間，因恐嚇取財案件，經本院以95年
    度簡字第4983號判決有期徒刑4 月確定，而於96年4 月18日
    易科罰金執行完畢；(二)又於96年間，因詐欺案件，經本院以
    96年度簡字第7984號判決有期徒刑3 月，減為1 月又15日確
    定；(三)再於97年間，因施用毒品案件，經本院以97年度審簡
    字第740 號判決有期徒刑4 月確定；(四)因施用毒品、持有毒
    品案件，經本院以97年度審簡字第3382號分別判處有期徒刑
    3 月、拘役50日確定；上開(二)(三)(四)罪之有期徒刑部分，經本
    院以97年度審聲字第3280號裁定應執行有期徒刑7 月確定，
    而於98年4 月11日期滿執行完畢（構成累犯）；另在執行完
    畢後之98年間，復因竊盜案件，經本院分別以99年度審簡字
    第142 號、99年度簡字第4 號判處有期徒刑3 月、5 月（未
    構成累犯）。詎仍不知悔改，於99年3 月9 日上午5 時至6
    時許，行經高雄市○○區○○路、福德三路口處時，見乙○
    ○所有停放於該處之車牌號碼372-CZB 號重型機車鑰匙未拔
    ，竟基於意圖為自己不法所有之竊盜犯意，徒手轉動鑰匙並
    啟動引擎而竊取之，得手後供己代步使用。嗣於99年3 月23
    日下午1 時25分許，甲○○在高雄市○○區○○路183 巷10
    號前，欲持鑰匙啟動上開機車時，為警查獲，並當場扣得上
    開機車1 台、鑰匙3 支（均業已發還乙○○），而悉上情。
二、案經高雄市政府警察局鹽埕分局報請臺灣高雄地方法院檢察
    署檢察官偵查起訴。
    理  由
一、按本件被告甲○○所犯係死刑、無期徒刑、最輕本刑為3 年
    以上有期徒刑以外之罪，亦非屬高等法院管轄之第一審案件
    ，被告於本院準備程序中，就被訴事實均為有罪之陳述，經
    告知簡式審判程序之旨，並聽取公訴人及被告之意見後，本
    院合議庭依刑事訴訟法第273 條之1 第1 項裁定進行簡式審
    判程序，是本案之證據調查，依同法第273 條之2 之規定，
    不受同法第159 條第1 項、第161 條之2 、第161 條之3 、
    第163 條之1 及第164 條至第170 條所規定證據能力認定及
    調查方式之限制，合先敘明。
二、上開犯罪事實，業據被告於警詢、偵查、本院準備程序及審
    理時均坦承不諱（見警卷第1 至3 頁，偵卷第16頁，本院易
    字卷第20、30頁），核與證人即被害人乙○○之警詢證述情
    節相符（見警卷第4 至5 頁），並有高雄市政府警察局鹽埕
    分局搜索扣押筆錄、鹽埕分局七賢所扣押物品目錄表、扣押
    物品收據、贓物認領保管單、高雄市政府警察局車輛尋獲電
    腦輸入單各1 份、查獲及扣押物品照片6 張附卷可稽（見警
    卷第6 至15頁），堪認被告上開任意性自白，確均與事實相
    符。從而，本件事證明確，被告犯行均洵堪認定，應予依法
    論科。
三、核被告所為，係犯刑法第320 條第1 項之普通竊盜罪。又被
    告曾受如犯罪事實所述之有期徒刑執行完畢，有臺灣高等法
    院被告前案紀錄表在卷可按，其於受有期徒刑執行完畢後，
    5 年內故意再犯本件有期徒刑以上之罪，為累犯，應依刑法
    第47條第1 項規定加重其刑。爰審酌被告前已有恐嚇取財、
    詐欺等財產犯罪前科，竟仍不思循正途賺取財物，再犯本件
    竊盜罪，且被告於98年10月26日、98年12月23日亦曾犯竊盜
    罪而經本院分別以99年度審簡字第142 號、99年度簡字第4
    號判處有期徒刑3 月、5 月在案，有各該判決書及臺灣高等
    法院被告前案紀錄表附卷可查（見本院易字卷第7 至16頁）
    ，此部分雖未構成累犯，然亦可顯見被告守法意識薄弱，未
    曾因刑之執行或法院裁判而記取教訓，惟念及其自警詢、偵
    查乃至本院審理時均坦承犯行，態度尚佳，所竊機車亦已發
    還被害人，暨其學經歷、家庭狀況及職業（見本院易字卷第
    30、31頁）等一切情狀，量處如主文所示之刑，並諭知易科
    罰金之折算標準，以示懲儆。本院審酌上情，認檢察官對被
    告具體求刑有期徒刑7 月（見本院易字卷第31頁），尚非允
    當，本院認量處如主文所示之刑，核與其罪刑較為相當；另
    檢察官雖亦請求諭知強制工作等語（見本院易字卷第31頁）
    ，然按竊盜犯贓物犯保安處分條例第2 條第4 項規定：「應
    執行之刑未達1 年以上者，不適用本條例」，從而18歲以上
    之竊盜犯或贓物犯，縱有犯罪之習慣，如應執行之刑，未達
    1 年以上者，即不得適用該條例宣告強制工作處分，本院既
    審酌上情而量處被告有期徒刑6 月，自與上開竊盜犯贓物犯
    保安處分條例規定要件不符，而無適用之餘地，檢察官聲請
    併宣告被告強制工作乙節，尚有未合，附此敘明。至被告用
    以啟動引擎而竊取上開機車之扣案鑰匙3 支，係被害人乙○
    ○所有，並經發還予被害人乙○○，有贓物認領保管單1 紙
    在卷可證（見警卷第11頁），既非被告所有，爰不為沒收之
    諭知。
據上論斷，應依刑事訴訟法第273 條之1 第1 項、第299 條第1
項前段，刑法第320 條第1 項、第47條第1 項、第41條第1 項前
段，刑法施行法第1 條之1 ，判決如主文。
本案經檢察官陳建州到庭執行職務。
中    華    民    國    99    年    4     月    29    日
                  刑事第十三庭  法  官  王宗羿
以上正本證明與原本無異。
如不服本判決應於收受判決後10日內向本院提出上訴書狀，並應
敘述具體理由。其未敘述上訴理由者，應於上訴期間屆滿後20日
內向本院補提理由書(均須按他造當事人之人數附繕本)「切勿逕
送上級法院」。
中    華    民    國    99    年    4     月    30    日
                                書記官  蔡毓琦
附錄論罪科刑法條：
中華民國刑法第320條
意圖為自己或第三人不法之所有，而竊取他人之動產者，為竊盜
罪，處5 年以下有期徒刑、拘役或5 百元以下罰金。
意圖為自己或第三人不法之利益，而竊佔他人之不動產者，依前
項之規定處斷。
前二項之未遂犯罰之。

司法院資訊處製作；財團法人民間司法改革基金會備份。
